# 请教陈版，甲乙出资成立丙公司，甲出资 0 元占比51%，乙出资 100 占比49%，三方如何入账

提问人：weilong6507701 时间：2017-07-04 16:40:35
求助陈版，甲乙两公司共同出资 100 成立丙公司，根据协议，甲出资 0 享有51%股份，并对丙拥有经营权和管理权，乙货币出资 100 享有49%股份，丙成立之前乙应将全部投资款打入甲账户，丙成立时甲将相应款项打入丙账户，请问甲乙丙三方如何入账

回答人：chenyiwei
为何甲出资 0 享有51%股份，并对丙拥有经营权和管理权？甲方是否承诺对乙方投入生产技术、市场资源等？ 需结合具体原因进行分析，暂时可以先参考下《瑞华研究 2010 ～ 2016 汇编》之“问题3-2-103（对新设子公司出资额大于所享有权益份额的处理）”所述原则。